臺灣嘉義地方法院民事判決
110年度朴簡字第24號
原      告  玉山商業銀行股份有限公司


法定代理人  黃男州  



訴訟代理人  黃煌文  
被      告  施進銘  
上列當事人間請求清償債務事件，本院於民國110年3月4日言詞
辯論終結，判決如下：
    主      文
被告應給付原告新臺幣（下同）222,031元，及其中50,306元(一
)從民國109年10月13日起到清償日止，按年息百分之15計算的利
息；(二)暨從民國109年10月13日起到清償日止，按上開利率百
分之20計算的違約金。
訴訟費用2,430元由被告負擔。
本判決可以假執行。
    事實及理由
甲、程序部分：
一、訴狀送達之後，原告不得將原訴變更或追加他訴。但擴張或
    減縮應被判決事項的聲明，則不在此限，民事訴訟法第255
    條第1項第3款有明文規定。本件原告起訴時原請求：被告應
    給付原告233,528元，及其中53,487元(一)從民國109年10月
    13日起到清償日止，按年息百分之15計算的利息；(二)暨逾
    期在6個月以內者，按上開利率百分之10，超過6個月者，就
    超過部分，按上開利率百分之20計算的違約金。後來變更主
    張請求：被告應給付原告222,031元，及其中50,306元(一)
    從民國109年10月13日起到清償日止，按年息百分之15計算
    的利息；(二)暨從民國109年10月13日起到清償日止，按上
    開利率百分之20計算的違約金。原告上述聲明的變更，與前
    述法律規定相符，應該准許。
二、被告經合法通知，沒有在言詞辯論期日到場，本件也沒有民
    事訴訟法第386條各款規定的情形，因此，本院依照原告的
    聲請，在只有原告一方到場辯論的情形下作成判決。
乙、實體部分：
一、原告主張：被告於民國91年間向原告申請現金卡使用，並持
    卡借貸款項，借款額度最高30萬元，約定利息按年息18.25％
    計算，如遲延履行，於遲延期間按年息20％計算遲延利息，
    如未依約繳納最低應付款時即喪失期限的利益，視為全部到
    期，應立即償還全部借款，且另應自繳款截止日起至償還日
    的前一日止，給付逾期在6個月以內者，按上開利率10％，逾
    期超過6個月者，按上開利率20％計算的違約金。被告從93年
    3月28日後就沒有依約繳款，當日積欠原告50,306元，直到1
    09年10月12日止，共積欠222,031元沒有清償，多次催討無
    效，依照消費借貸契約的法律關係提起本訴，並聲明：如主
    文第1項所示。
二、被告沒有在言詞辯論期日到場或提出書狀做任何爭執。
三、得心證的理由：
（一）原告主張的事實，有玉山Take It現金卡申請書暨約定條
      款、債權額計算書、存戶交易明細等文書為證據，被告雖
      然在法定期限內對支付命令提出異議，但沒有具體指明抗
      辯理由並提出證據，被告的辯解就沒有辦法採信。本院審
      核原告所提證據與他所述情節相符，原告的主張可以相信
      為真實。
（二）因此，原告依據消費借貸法律關係，請求被告給付如主文
      第1項所示的本金、利息及違約金，為有理由，應該准許
      。
四、本件是就民事訴訟法第427條第1項規定適用簡易程序所為被
    告敗訴的判決，依照同法第389條第1項第3款規定，應該依
    職權宣告假執行。
五、本件訴訟費用，除減縮請求（11,497元）部分外，應該由敗
    訴的被告負擔。經查，本件訴訟費用是原告繳納的第一審裁
    判費2,540元，有本院自行收納款項收據可以證明。而本件
    訴訟標的價額，扣除前述11,497元後，為222,031元，應該
    徵收的第一審裁判費為2,430元，因此本院一併確定被告應
    該負擔的訴訟費用額為2,430元。至於減縮請求部分應徵收
    的費用額110元，依照同法第83條第1項前段規定，應該由原
    告負擔，一併予以說明。
中　　華　　民　　國　　110 　年　　3 　　月　　19　　日
                  臺灣嘉義地方法院朴子簡易庭
                                  法　官　吳芙蓉
以上正本係照原本作成。
如對本判決上訴，須於判決送達後20日內向本庭（嘉義市文化路
308之1號）提出上訴狀（均須按他造當事人之人數附繕本）。
中　　華　　民　　國　　110 　年　　3 　　月　　19　　日
                                  書記官  葉芳如